臺灣臺中地方法院民事裁定             
                                   111年度司繼字第3076號
聲  請  人  林玉祺  

被繼承人    許主宜    
受  選任人  李月芬地政士

上列聲請人聲請為被繼承人許主宜選任遺產管理人事件，本院裁
定如下：
    主      文
選任李月芬地政士為被繼承人許主宜之遺產管理人。
准對被繼承人許主宜之大陸地區以外繼承人為承認繼承之公示催
告。
被繼承人許主宜之大陸地區以外繼承人，應自前項公示催告最後
揭示於法院公告處、資訊網路及其他適當處所之日起，壹年內承
認繼承，上述期限屆滿，無繼承人承認繼承時，被繼承人許主宜
之遺產，於清償債權並交付遺贈物後，如有賸餘即歸屬國庫。
聲請程序費用由被繼承人許主宜之遺產負擔。
    理      由
一、按繼承開始時，繼承人之有無不明，而無親屬會議或親屬會
    議未於一個月內選定遺產管理人者，利害關係人或檢察官得
    聲請法院選任遺產管理人，並由法院依公示催告程序，定六
    個月以上之期限，公告繼承人，命其於期限內承認繼承，民
    法第1177條、第1178條規定甚明。次按，先順序繼承人均拋
    棄其繼承時，由次順序之繼承人繼承。其次順序繼承人有無
    不明或第四順序之繼承人均拋棄其繼承權者，準用關於無人
    承認繼承之規定，民法第1176條第6項定有明文。
二、本件聲請意旨略以：被繼承人許主宜（男、民國00年0月0日
    生、身分證統一編號：Z000000000號、生前最後住所：台中
    市○區○○○街000號2樓之13），聲請人對其提起請求損害賠償
    訴訟（本院111年度中簡字第195號），因被繼承人已於111
    年1月19日死亡，其第二、四順位繼承人已死亡，第一、三
    順位繼承人均已向本院辦理拋棄繼承，為利訴訟程序進行，
    爰依民法第1178條第2項規定請求選任被繼承人之遺產管理
    人等語。
三、經查：聲請人上開主張之事實，業據其提出民事補正狀、被
    繼承人之除戶戶籍謄本、繼承系統表等件為證，復經本院依
    職權調取111年度司繼字第526、827號卷宗查核無訛，堪信
    為真實。從而，聲請人聲請選任被繼承人許主宜之遺產管理
    人，揆諸前揭規定，為有理由，應予准許。嗣經本院函詢社
    團法人台中市地政士公會，該公會來函推薦由李月芬地政士
    擔任本件遺產管理人，此有該公會函附卷可稽。茲審酌李月
    芬為執業地政士，非但具有專業知識及能力，且與被繼承人
    陳錦源所遺遺產間無利害關係，若由其擔任本事件之遺產管
    理人，應能秉持其專業倫理擔當此具公益性質之職務，並順
    利達成管理保存及清算遺產之任務。執此，本院認為由李月
    芬地政士擔任被繼承人許主宜之遺產管理人，應屬妥適，爰
    選任之。
四、依家事事件法第127條第4項規定，裁定如主文。　
中　　華　　民　　國　　111 　年　　11　　月　　28　　日
                  家事法庭  司法事務官　羅永旻
以上正本係照原本作成。
如不服本件裁定，得於裁定書送達之翌日起10日內，以書狀敘述
理由，向本庭提起抗告，並應繳納抗告費新台幣1000元。  
中　　華　　民　　國　　111 　年　　11　　月　　28　　日
                                書記官　陳綉燕